# 请教陈版，关于少数股东放弃分红权以及给公司带来额外资源的会计处理问题

提问人：declined 时间：2022-06-23 14:30:34
请教陈版：
甲为A公司实控人，与某地政府签订协议，甲作为特殊人才引进在当地成立公司并持股20%以上，给予 500 万元补贴，分三年支付（公司开始运营当年支付 100 万元，后续两年每年销售收入不低于 1000 万元分别支付 200 万元）。
因此，为顺利获取政府补贴， 2019 年，A公司在某地设立子公司B，A持股80%，甲持股20%，同时甲与A签订补充协议约定甲不承担B公司的亏损、在B公司的收益权和表决权转让至A、放弃剩余财产中产生收益部分的分配权。
2020 年、 2021 年公司均满足政府补助约定销售收入 1000 万元的条件， 500 万元政府补助已全额到账。
请问：
（ 1 ）甲作为少数股东但放弃了分红权表决权和剩余财产收益，不承担B公司亏损，是否需要确认少数股东损益？
（ 2 ）甲为B公司带来的政府补贴，是否可以认为给B公司带来了包含可估值的合同权利，满足无形资产定义，将其作为一项股东的资本性投入，确认无形资产和资本公积？如是，该无形资产的初始确认金额是 100 万元还是全部的 500 万元？摊销期限应该为多少？

回答人：chenyiwei
甲本身是A的实控人，且一开始就约定“甲不承担B公司的亏损、在B公司的收益权和表决权转让至A”，这可以理解为甲为A支付了20%股权对应的出资款，A实际上享有B公司的100%权益。
因此，在A的个别报表层面，其对B的长期股权投资成本应包含甲出资的20%股权款，并对应贷记资本公积。合并报表层面将B公司视为全资子公司，无少数股东权益。